臺灣高等法院高雄分院刑事判決　　　　　　　　　　九十三年度上訴字第六一一號
　　上　訴　人　臺灣屏東地方法院檢察署檢察官
　　被　　　告　甲○○
右上訴人因被告違反毒品危害防治條例案件，不服臺灣屏東地方法院九十三年度訴字
第二一三號中華民國九十三年五月五日第一審判決（起訴案號：臺灣屏東地方法院檢
察署九十三年度毒偵字第二三八號），提起上訴，暨移
三年度毒偵字第八五二號），本院判決如左：
      主  文
原判決關於施用第二級毒品暨定執行部分撤銷。
甲○○連續施用第二級毒品，處有期徒刑陸月，如易科罰金，以參佰元折算壹日。殘
留第二級毒品安非他命之玻璃管壹個、塑膠吸管壹枝均沒收銷燬，吸食器壹個沒收。
      事  實
一、甲○○曾於民國八十七年間因施用毒品案件，經法院裁定觀察勒戒後，認有繼續
    施用毒品之傾向，再經法院裁定令入戒治處所施以強制戒治，而後經法院裁定停
    止戒治，所餘期間付保護管束，嗣保護管束期滿視為執行完畢，再經臺灣屏東地
    方法院檢察署檢察官於八十八年十月二十七日以八十八年度戒毒偵字九十九號為
    不起訴處分確定。
二、詎甲○○仍不知警惕，於上開不起訴處分確定後五年內，復基於施用第二級毒品
    安非他命之概括犯意，連續於(一)九十二年十二月十四日下午十一時許，在屏東縣
    屏東市○○里○○路七二四巷二四號住處，將安非他命以火燒烤成煙霧吸食之方
    式，施用第二級毒品安非他命一次。嗣於九十二年十二月十六日上午十時五十分
    許，經臺灣屏東地方法院檢察署檢察官採尿送檢驗而查獲。(二)九十三年二月二十
    七日下午十時許起，至同年二月二十九日下午八時許止，在屏東市○○○街一０
    五號二樓，將安非他命以火燒烤成煙霧，再以吸食器吸食之方式，施用第二級毒
    品安非他命多次。嗣九十三年三月一日上午九時十分許，為警當場扣得殘留第二
    級毒品安非他命之玻璃管一個、塑膠吸管一枝及甲○○所有供施用第二級毒品安
    非他命用之吸食器一個，並採尿送檢驗而得知上情。
二、案經臺灣屏東地方法院檢察署檢察官自動檢舉偵查起訴。
      理  由
一、被告甲○○於右揭時、地連續施用第二級毒品安非他命之事實，業經被告分別於
    九十二年十二月十六日上午十時五十分許、九十三年三月一日下午一時五十分許
    採尿送檢驗，均呈現甲基安非他命陽性反應，有長榮大學確認報告、屏東縣衛生
    局煙毒及麻醉藥品類委託檢驗結果通知書、尿液採證編號姓名對照表、法務部調
    查局檢驗通知書在卷可稽（見偵查Ａ卷第二一頁、偵查Ｂ卷第二０、五四頁、本
    院卷第五０頁），並有玻璃管一個、塑膠吸管一枝、吸食器一個扣案可佐，且扣
    案玻璃管一個、塑膠吸管一枝經檢驗有第二級毒品安非他命之殘留，此亦有法務
    部調查局檢驗通知書在卷可佐（見本院卷第五０頁）。再被告甲○○亦供述上情
    在卷，核與上開各事證相符，被告甲○○之自白即堪信真正。又被告甲○○曾於
    八十七年間因施用毒品案件，經法院裁定觀察勒戒後，認有繼續施用毒品之傾向
    ，再經法院裁定令入戒治處所施以強制戒治，而後經法院裁定停止戒治，所餘期
    間付保護管束，嗣保護管束期滿視為執行完畢，再經臺灣屏東地方法院檢察署檢
    察官於八十八年十月二十七日以八十八年度戒毒偵字九十九號為不起訴處分確定
    ，有本院八十七年度上訴字第一一二六號刑事裁定及刑事判決各一件、臺灣屏東
    地方法院檢察署檢察官八十八年度戒毒偵字九十九號不起訴處分書足憑（見原審
    卷第四八～五一、五四頁）。從而，被告甲○○於不起訴處分確定後五年內再施
    用第二級毒品安非他命，事證明確，犯行堪以認定。
二、核被告甲○○施用第二級毒品安非他命，所為係犯毒品危害防制條例第十條第二
    項施用第二級毒品罪。被告甲○○先後所為數行為，時間緊接，所犯罪名相同，
    顯係出於概括之犯意為之，為連續犯，應依刑法第五十六條之規定以一罪論。公
    訴人雖僅就被告甲○○於九十二年十二月十四日下午十一時許施用第二級毒品安
    非他命一次之犯罪行為起訴，餘者未於起訴書中及，但連續犯為裁判上一罪，
    檢察官就犯罪事實一部起訴，依刑事訴訟法第二百六十七條規定，其效力及於全
    部，法院自屬有權一併審理。又被告持有第二級毒品安非他命之低度行為，已為
    施用之高度行為所吸收，故不另論罪。
三、原審以被告罪證明確，予以論罪科刑，固非無見，惟查，被告甲○○自九十三年
    二月二十七日下午十時許起，至同年二月二十九日下午八時許止，仍連續施用第
    二級毒品安非他命多次，原判決就此部分犯罪行為未及審理，即有未洽。檢察官
    上訴意旨指摘原判決此部分不當，為有理由，自應將此部分連同定執行前撤銷改
    判。爰審酌被告甲○○前因施用毒品犯行，已經強制戒治完畢，仍不知警惕，再
    連續施用第二級毒品，然念及施用毒品係對於自身健康之戕害等一切情狀，仍如
    原審量處有期徒刑六月，並諭知易科罰金之折算標準。扣案玻璃管一個、塑膠吸
    管一枝經檢驗有第二級毒品安非他命之殘留，自應依毒品危害防制條例第十八條
    第一項宣告沒收銷燬，扣案吸食器一個為被告甲○○所有供施用第二級毒品安非
    他命所用，已經被告甲○○陳明（見偵查Ｂ卷第三０頁），應依刑法第三十八條
    第一項第二款宣告沒收。
四、被告被訴施用第一級毒品罪部分已經原審判決確定。
據上論結，應依刑事訴訟法第三百六十九條第一項前段、第三百六十四條、第二百九
十九條第一項前段、毒品危害防制條例第十條第二項、第十八條第一項、刑法第十一
條、第五十六條、第四十一條第一項、第三十八條第一項第二款罰金罰鍰提高標準條
例第二條，判決如主文。
本案經檢察官陳新慶到庭執行職務。
中      華      民      國    九十三    年      九      月    二十九    日
                              臺灣高等法院高雄分院刑事第九庭
                                  審判長法官  張明松
                                        法官  任森銓
                                        法官  郭玫利
右正本證明與原本無異。
不得上訴。
                                  法院書記官  翁心欣
中      華      民      國    九十三    年      九      月    二十九    日
附錄本判決論罪科刑法條
毒品危害防制條例第十條第二項：
施用第二級毒品者，處三年以下有期徒刑。
